【裁判字號】    97,抗,41
【裁判日期】    970423
【裁判案由】    本票裁定強制執行
【裁判全文】
臺灣臺南地方法院民事裁定                97年度抗字第41號
再  抗告人  乙○○
            丙○○
            甲○○
相  對  人  丁○○
上列再抗告人因與相對人間本票裁定強制執行事件，對於民國97
年3月28日本院97年度抗字第41號裁定提起抗告，本院裁定如下
：
    主  文
再抗告駁回。
再抗告程序費用新台幣壹仟元由再抗告人連帶負擔。
    理  由
一、按除非訟事件法第45條第1項、第2項之情形外，對於抗告法
    院之裁定再為抗告，僅得以其適用法規顯有錯誤為理由，並
    經原法院之許可者為限。前項許可，以原裁定所涉及之法律
    見解具有原則上之重要性者為限，非訟事件法第45條第3項
    、第4項分別定有明文。所謂適用法規顯有錯誤，係指確定
    判決所適用之法規顯然不合於法律規定，或與現尚有效之判
    例、解釋顯然違反者而言，並不包括認定事實錯誤、取捨證
    據失當、判決不備理由及學說上諸說併存致發生法律上見解
    歧異等情形在內。又所謂原則上之重要性，係指該再抗告事
    件所涉及之法律問題，意義重大而有加以闡釋之必要者而言
    。
二、本件再抗告意旨略以：再抗告人固曾於民國96年10月24日寄
    送存證信函予相對人，並於該存證信函留存「台南市○○路
    ○段227號」之地址，惟上開地址僅為通信之送達地址，再抗
    告人並未居住於該址，故相對人顯無從於該址為付款之提示
    。至原裁定謂其有將97年度司票字第130號裁定寄至上開地
    址云云，亦有違誤，蓋因相對人以電話向再抗告人之父表示
    有聲請本票裁定准許強制執行，再抗告人向原法院詢問後，
    自行至法院領取裁定。何況，依日常生活經驗，再抗告人以
    上開地址為通訊地址，未必實際上有於該處出入，原裁定認
    再抗告人以上開地址為通訊地址，謂相對人已對再抗告人為
    付款之提示，顯非正確。原裁定適用法規應有錯誤，為此依
    法提起抗告，請求廢棄原裁定等語。
三、本件再抗告人係以其並未居住於「台南市○○路○段227號」
    ，相對人顯無從於該址為付款之提示為再抗告理由。經查，
    再抗告人並未具體指摘原裁定違背何法規或現存判例、解釋
    ，而有適用法規顯然錯誤之處。至相對人是否已對再抗告人
    為付款之提示，係屬抗告法院認定事實之職權行使問題，核
    與適用法規是否顯有錯誤無涉，更未涉及法律意義重大而有
    加以闡釋之必要。再抗告人提起本件再抗告，顯不符合非訟
    事件法第45條第3、4項之規定，自不應許可，應予駁回。又
    本件再抗告費用確定為新台幣1,000元，應由再抗告人連帶
    負擔。
四、爰依非訟事件法第45條第5項、第21條第2項、第23條、第24
    條第1項，民事訴訟法第436條之3第3項、第85條第2項，裁
    定如主文。
中    華    民    國    97    年    4     月    23    日
                  民事第二庭    法  官  蘇正賢
以上正本證明與原本無異
如不服本裁定應於送達後10日內向本院提出抗告狀，並應繳納抗
告費新台幣1,000元整。
中    華    民    國    97    年    4     月    23    日
                                書記官  陳美萍


司法院資訊處製作；財團法人民間司法改革基金會備份。
